【裁判字號】    96,訴,2073
【裁判日期】    970623
【裁判案由】    損害賠償
【裁判全文】
臺灣臺中地方法院民事判決  96年度訴字第2073號
原      告  乙○○
被      告  甲○○
訴訟代理人  丁○○
被      告  丙○○
當事人間損害賠償事件，本院於97年5月5日言詞辯論終結，判
決如下：
    主    文
原告之訴駁回。
訴訟費用新台幣壹萬零玖佰元由原告負擔。
    事實及理由
壹、程序方面：
    按訴狀送達後，原告不得將原訴變更或追加他訴，民事訴訟
    法第255條第1項前段定有明文，依其反面解釋，原告得於訴
    狀送達前為訴之變更及追加；又原告於訴訟送達後得擴張或
    減縮應受判決事項之聲明。同法第255條第1項第3款亦有明
    文規定。本件原告於訴狀送達前追加被告丙○○及於訴狀送
    達後擴張應受判決事項之聲明，依前揭法條之反面解釋及規
    定，均屬合法，應予准許，合先敘明。
貳、實體方面：
一、原告起訴主張其前向台灣台中地方法院檢察署對被告甲○○
    提起瀆職罪之告訴（94年度他字第2288號），由被告甲○○
    承辦，被告甲○○與被告丙○○共謀由被告甲○○將其所涉
    瀆職罪嫌之案件簽結，未另分偵查案件交由台灣台中地方法
    院檢署署其他檢察官負責偵查辦理，致使原告嗣後對被告甲
    ○○提起之國家賠償訴訟，因被告甲○○未受刑事有罪判刑
    確定而遭法院判決駁回。被告係共同侵害原告之財產權，使
    原告受有財產上損害（支出裁判費）及侵害原告之人格權及
    訴訟權，使原告受有非財產上損害，爰依侵權行為之法律關
    係，請求被告連帶賠償財產及非財產上之損害，並聲明求為
    判決：被告應連帶給付原告新台幣（下同）1,000,000元及
    自起訴狀繕本送達翌日起至清償日止按年息5%計算之利息。
二、被告方面：
  (一)被告丙○○否認原告主張之事實，辯稱：被告丙○○與被告
    甲○○從無接觸，並無共謀之行為，原告提出之民事訴訟，
    遭各級法院駁回，依民事訴訟法之規定，所支出之訴訟費用
    即應由敗訴之原告負擔，此乃理所當然，原告卻以此為藉口
    請求被告丙○○賠償其支出之訴訟費用，顯無理由等語。
  (二)被告甲○○否認原告主張之事實，辯稱：台中地檢署偵查之
    刑事他字案件，偵查結果認為有涉及刑案，才會另分偵案，
    如果沒有涉及刑事責任，就以簽結方式處理，被告甲○○係
    將94年度他字第2288號、第2287號、第2230號案件簽結，將
    涉及國賠部分交由本署分案室，分由其他檢察官承辦等語。
  (三)被告均聲明求為判決如主文所示。
三、按損害賠償之債，以有損害之發生及有責任原因之事實，並
    二者之間，有相當因果關係為成立要件。故原告所主張損害
    賠償之債，如不合於此項成立要件者，即難謂有損害賠償請
    求權存在，最高法院48年台上字第481號判例著有明文。又
    當事人主張有利於己之事實者，就其事實有舉證之責任，民
    事訴訟法第277條前段亦有明文規定。故原告主張侵權行為
    之損害賠償請求權存在者，應先就有責原因之事實存在、有
    損害之發生及二者間有相當因果關係存在等成立要件先負其
    舉證之責任，如未能舉證上開要件成立，即不得謂其請求權
    存在。本件原告主張被告共謀由被告甲○○將其所涉刑事瀆
    職案件簽結，未另分偵查案件交由台灣台中地方法院檢察署
    其他檢察官偵查辦理，使原告嗣後對被告甲○○所提國家賠
    償之民事訴訟受敗訴判決，侵害原告之財產權及訴訟權、人
    格權，致原告受有財產及非財產上之損害等情，既為被告所
    否認，依前揭說明，自應由原告就其主張損害賠償之債成立
    之事實，先負舉證責任。
四、經查：原告向台灣台中地方法院檢察署對被告甲○○、丙○
    ○提出瀆職及挑唆訴訟之告訴及向台灣台中地方法院檢察署
    提出國賠償之請求，經台灣台中地方法院檢察署分別分案94
    年他字第2287號、2288號、2230號，並分由被告甲○○承辦
    ，被告甲○○以原告所訴內容係有關國家賠償事宜，而將上
    開承辦之94年度他字第22 87、第2288號、2230號案件簽請
    台灣台中地方法院檢署檢察長核可後，由台灣台中地方法院
    檢察署，另分94賠議協字第2號聲請國賠案件，並由該署顏
    淑惠檢察官承辦等情，業據本院調取上開案件查明屬實。按
    原告於上開案件所提出之告訴狀及請求書等書狀，其陳述之
    內容均屬相同事件之事實，所提出之證據亦大部分相同，則
    被告甲○○承辦審查後，認係有關國家賠償事宜，而簽結並
    簽請該署另改分案件處理，尚難認有何失當之處。至上開案
    件簽結後，由台灣台中地方法院檢察署改分何案件及由何檢
    察官承辦等項，均屬該署案件管理之行政作用，並非被告甲
    ○○之權責事項，則原告以被告甲○○將案件簽結後，未另
    分偵案交由其他檢察官偵查辦理為由，認原告甲○○、丙○
    ○有共同侵害其權利之侵權行為，即有未合，原告復未能舉
    證證明被告有何共謀侵害其權利之行為，其依侵權行為之規
    定請求被告連帶賠損害，即屬無據，不應准許。
五、從而，原告依侵權行為之法律關係，請求被告連帶賠償1,00
    0,000元及利息，為無理由，應予駁回。
六、訴訟費用負擔之依據：民事訴訟法第78條。
中    華    民    國    97    年    6     月    23    日
                  民事第一庭    法  官  陳文爵
正本係照原本作成。
如對本判決上訴，須於判決送達後20日內向本院提出上訴狀。
中    華    民    國    97    年    6     月    23    日
                                書記官  劉易柔


司法院資訊處製作；財團法人民間司法改革基金會備份。
